---
title: "tarea3_ayudantia"
output: github_document
---
## Estivaliz Rosales

## Actividad 3:
Replicar el analisis de outliers, debes elegir uno de los dos csv disponibles (pokemon o titanic) y realizar el analisis con algunas de las variables numericas y realizar un pequeño analisis en relacion a los datos encontrados como outliers (en caso de que eligas el csv del titanic solo debes evaluar las columnas AGE y FNLWGT)

```{r setup, include=FALSE}
knitr::opts_chunk$set(echo = TRUE)
```

## Cargar datos
Como bien sabemos, lo primero que debemos hacer es cargar los datos a nuestro R
```{r}
wd = setwd("C:/Users/JuanRosales/OneDrive/Mineria de datos/tarea 3")
pk = read.csv("pokemon.csv")
#pk
head(pk)
```

## Limpieza de datos
Para poder hacer un correcto analisis de datos, primero vamos a elimiar todas las columnas de datos que no utilizaremos, en nuestro caso, solo nos quedaremos con ataque y velocidad.
```{r}
pk
pk <-  pk[, !(colnames(pk)%in% c("Name","Type.1","Type.2", "Total" , "HP" , "Defense","Generation","Legendary","Sp..Atk","Sp..Def" ))]
pk
head(pk)
```

## Primer boxplot

```{r}
attach(pk)
att = boxplot(Attack, horizontal = TRUE)
stats_att = boxplot.stats(Attack)
att
stats_att
```
Como se puede apresiar, ahora contamos con 800 datos, de los cuales 7 son "atipicos", por lo tanto deben ser eliminados para poder hacer un analisis mas acertado.
ahora procedemos a eliminar dichos datos.
```{r}
pk1 <- Attack[Attack < 170]
length(Attack) - length(pk1)
boxplot(pk1, horizontal = TRUE)
```

Ahora haremos lo mismo con los datos de velocidad
```{r}
def = boxplot(Speed, horizontal = TRUE)
stats_def = boxplot.stats(Speed)
def
stats_def
```
En este caso, son dos solamente los datos alejados, por ende los eliminaremos.
```{r}
pk2 <- Speed[Speed < 160]
length(Speed) - length(pk2)
boxplot(pk2, horizontal = TRUE)
```

